臺灣雲林地方法院民事裁定
111年度聲字第57號
聲  請  人
即 債 務人  蔡億穎  
            鄭志宏  
相  對  人
即 債 權人  中租迪和股份有限公司

法定代理人  陳鳳龍  
上列當事人間聲請停止執行事件，本院裁定如下：
    主  文
聲請人供擔保新臺幣壹佰柒拾肆萬參仟玖佰元後，本院111年度
司執字第28386號給付票款強制執行事件之強制執行程序，於本
院111年度重訴字第79號確認本票債權不存在等事件裁判確定，
或因撤回、和解、調解而終結前，應暫予停止。
    理  由
一、按發票人主張本票債權不存在而提起確認之訴不合於第1 項
    之規定者，法院依發票人聲請，得許其提供相當並確實之擔
    保，停止強制執行;又有回復原狀之聲請或提起再審或異議
    之訴，或對於和解為繼續審判之請求，或提起宣告調解無效
    之訴、撤銷調解之訴，或對於許可強制執行之裁定提起抗告
    時，法院因必要情形或依聲請定相當並確實之擔保，得為停
    止強制執行之裁定。非訟事件法第195 條第3 項及強制執行
    法第18條第2項分別定有明文。次按法院准許停止強制執行
    之裁定者，該項擔保係備供債權人因停止執行所受損害之賠
    償，其數額應依標的物停止執行後，債權人未能即時受償或
    利用該標的物所受之損害額，或其因另供擔保強制執行所受
    之損害額定之，非以標的物之價值或其債權額為依據（最高
    法院91年度台抗字第429 號、92年度台抗字第480 號裁定意
    旨參照）。
二、本件聲請意旨略以：聲請人與相對人間強制執行事件，相對
    人所持本票裁定之執行名義，業經聲請人以該本票屬相對人
    所偽造而向鈞院提起確認本票債權不存在及請求撤銷本件執
    行程序之債務人異議之訴，爰依強制執行法第18條、非訟事
    件法第195條第3項規定，請准裁定停止執行等語。
三、經查：
  ㈠相對人持臺灣臺南地方法院111年度司票字第1015號本票准許
    強制執行確定裁定（下稱本件執行名義），向本院聲請111
    年度司執字第28386號給付票款強制執行事件（下稱本件執
    行）對聲請人及第三人即共同債務人董淑瑛即耀東企業社（
    下合稱本件執行債務人）為強制執行，目前該執行程序未終
    結。而執行債務人以本件執行名義所載之本票（下稱系爭本
    票）係屬偽造，而向本院提起111年度重訴字第79號確認本
    票債權不存在等事件，請求確認本票債權不存在及撤銷本件
    執行程序等情，業經本院依職權調閱上開相關事件卷宗，查
    核屬實。又本件聲請人雖主張系爭本票偽造而提起確認本票
    債權不存在等訴訟，然未合非訟事件法第195 條第1 項所定
    於本票裁定送達後20日內提起之期間;且審酌相對人所持本
    件執行名義為非有既判力之本票裁定，而本件執行之標的物
    包括聲請人所有之不動產，如經拍賣即無法回復等情，認聲
    請人依強制執行法第18條及非訟事件法第195條第3項規定
　　，聲請裁定停止執行，為有理由，應予准許。
  ㈡又相對人聲請本件執行之債權金額為本件執行名義所示債權
    金額（本金＋利息）計算至本月（未滿一月者不計）約為新
    臺幣（下同）8,048,768元（計算式：7,186,400元＋【7,18
　　6,400元×16 ％×9/12】＝8,048,768元）;而本件執行標的物之
    價值核已過上開執行金額，有本件執行卷宗可佐。
  ㈢而本件確認本票債權不存在等事件之訴訟標的金額為本件執
    行名義本票之本金7,186,400元，超過165萬元，為得上訴第
    三審之事件，參照各級法院辦案期限實施要點第2 條規定：
    民事通常第一審審判案件期限1年4月、第二審審判案件期限
    2 年、第三審未行言詞辯論案件期限為1年計算，兩造間確
    認本票債權不存在等事件之審理期限約需4年4月，爰以此預
    估相對人因本件停止執行致未能即時受償執行債權之期間，
    則相對人因本件停止執行所受之損害，應為前項執行債權於
    本件停止執行期間，依法定遲延利率年息5%計算之金額，依
    此計算結果為1,743,900元（計算式：8,048,768元×5 ％×52
　　/12年＝1,743,899.7元，四捨五入），聲請人有依上開金額
    提保擔保，以確保相對人因本件停止執行所受損害之必要，
    故裁定如主文所示。
中　　華　　民　　國　　111 　年　　11　　月　　15　　日
                民事第二庭    法  官  黃一馨

以上正本係照原本作成。
如對本裁定抗告，應於收受裁定正本送達後10日內向本院提出抗
告狀，並繳納抗告裁判費新台幣1,000元。
中　　華　　民　　國　　111 　年　　11　　月　　15　　日
                              書記官　鄭夙惠